# 联产计酬支出的会计处理

提问人：zd241 时间：2017-05-08 15:39:48
陈版主： 某ipo公司主营铁路和公路功能部件，投标某条线路前一般会跟设计院之类的单位签订技术授权协议，约定按照中标金额的3%左右支付联产计酬费用。目前企业将这部分支出计入销售费用，但是所内领导认为计入销售费用过于显眼，同时这部分支出是与收入直接相关的，应当调整到主营业务成本中。陈老师您认为计入主营成本合理么？同时，销售费用和主营成本的本质区别是什么呢？

回答人：chenyiwei
支付这部分费用的目的是什么，是为了获取收费方提供的何种服务？如果这种服务与产品的制造、工程施工等直接相关的，可以考虑计入存货成本或工程成本；如果只是为了获得合同（业务介绍的佣金），与产品制造和建筑施工无关，并非构成产品实体的必要支出，则计入销售费用较为合理。

提问人：zd241 时间：2017-05-10 19:54:27
陈老师： 现在情况是，技术转让合同中会约定： 1 、授权技术的时候会约定一个技术使用费（无论以后是否使用到该技术，都要支付该费用）， 2 、约定以后中标线路产品用到该技术的时候按照销售额的2%支付费用， 3 、若中标线路是由技术授权方推广介绍的则还需要支付销售额3%的服务费用。 我目前想的处理方式是：由于第一项和第二项支出都是技术使用费用，企业需要用到该技术和配套图纸，与产品制造相关，计入营业成本。第三项支出属于推广费用，计入销售费用。您看是否合理？ 同时，还出现一种情况，企业签订这种合同后，会支付第一项约定的技术服务费，计入无形资产中，但是获得的技术和图纸何时能用到具体项目中难以确定，有可能 14 年出现一个适用项目， 15 年没有， 16 年又出现一个适用项目，我不知道对于部分无形资产应当按照何种方法摊销呢？年限法和产量法似乎都不合适，请您指教。

回答人：chenyiwei
1 、可以。 2 、因为无法确定其经济利益实现的基本模式，所以一般还是按年限法摊销，但期末需谨慎地进行减值测试，也不排除在接到第一个项目时就摊销完毕，直接计入该项目成本（假设无法合理确定后续使用可能性）。